【裁判字號】    89,訴,1089
【裁判日期】    890926
【裁判案由】    偽造文書等
【裁判全文】
臺灣臺北地方法院刑事判決                        八十九年度訴字第一八九號
    公  訴  人  臺灣臺北地方法院檢察署檢察官
    被      告  甲○○
右列被告因偽造文書等案件，經檢察官提起公訴（八十九年度偵字第一六五一號），
本院判決如左：
    主      文
甲○○連續行使偽造私文書，足以生損害於他人，處有期徒刑拾月。
扣案如附表一編號一至編號七所示偽造之信用卡及如附表二所示偽造之署押均沒收。
    事      實
一、甲○○有違反麻醉藥品管理條例案件前科，於民國八十四年二月間因違反麻醉藥
    品管理條例案件，經本院判處有期徒刑八月確定；於同年六月間又因違反同條例
    之罪，經本院判處有期徒刑五年二月，嗣經台灣高等法院裁判上訴駁回確定，該
    二案件並於八十五年一月二十六日經台灣高等法院以八十五年度聲字第九０號裁
    判定應執行刑有期徒刑五年六月確定；甲○○於八十四年九月間並因違反同條例
    之罪，經本院判處有期徒刑八月確定，接續前案件執行於八十七年三月二十七日
    縮短刑期假釋出監（不構成累犯）。詎不知悔改，欲以信用卡刷卡消費，竟於假
    釋期間之八十八年十二月二十三日十七時許，在台北市○○街與基隆路口處，以
    每張信用卡新台幣（下同）二千元之代價向段祺徵（業經台灣台北地方法院檢察
    署移送台灣士林地方法院併案審理中）購買如附表一編號一至編號七所示之偽造
    信用卡七枚，並基於偽造私文書之概括犯意，在其上偽造如附表一編號一至編號
    七所示之署押而偽造該等私文書。繼基於意圖為自己不法所有之概括犯意，持如
    附表一編號一、四所示之信用卡，分別於如附表二所示之時間、地點簽帳消費，
    並連續在該等簽帳單上持卡人簽名欄內偽簽如附表二所示之署押後，繼之持該等
    簽帳單交還如附表二所示之特約商店內不知情之成年店員加以行使，致該特約商
    店之店員均陷於錯誤，誤信其為本人而接受其簽帳，並交付如附表二所示之財物
    ，足以生損害於如附表二所示之發卡銀行對信用卡管理之正確性及持卡人。嗣於
    同年月二十五日凌晨三時十分許，在台北市○○路○段一五五巷一二八之一號前
    為警查獲，並扣得其所有如附表一編號一至編號七所示之偽造信用卡七枚，並依
    其供述，循線至台北市○○路○段一五五巷一二八之一號張敬亭租住處查獲張敬
    亭（業經台灣台北地方法院檢察署以八十九年度偵字第一六五一號案件偵查通緝
    中），並扣得燙金機一台及如附表一編號八所示之偽造信用卡一枚。
二、案經台北縣警察局中和分局報請台灣台北地方法院檢察署檢察官偵查起訴。
    理      由
一、右揭事實，業據被告甲○○坦承不諱，核與證人周桂芬、何俐瑩及張雪涼於警訊
    中所陳情節相符，復經證人段祺徵、陳敏智於偵訊中陳述明確，經核均屬相符，
    又有扣案如附表一編號一至編號七所示之偽造信用卡七枚及簽帳單影本、冒用資
    料、上海商業儲蓄銀行函、銀行付款單據等影本及照片二幀在卷可稽。本件事證
    明確，被告犯行堪以認定，應予依法論科。
二、按在信用卡背面簽名欄簽名，單純自形式上觀察，即足以表示信用卡之簽名者，
    於信用卡有效期限內有權使用該信用卡之辨識及證明，並非依習慣或特約表示一
    定用意之證明，性質上係屬刑法第二百十條之私文書。查被告甲○○於如事實欄
    所載之時、地以每張信用卡二千元之代價向段祺徵購買如附表一編號一至編號七
    所示偽造之信用卡七枚後，旋在該等卡片背面偽造如附表一編號一至編號七所示
    之署押；繼之持如附表一編號一、四所示之信用卡簽帳消費，在簽帳單上偽造如
    附表二所示之署押，並交付不知情之店員詐取財物，核渠所為，係犯刑法第二百
    十六條、第二百十條之行使偽造私文書罪及同法第三百三十九條第一項之詐欺取
    財罪。其偽造署押為偽造私文書之部分行為；偽造私文書後復持以行使，偽造私
    文書之低度行為為行使私文書之高度行為所吸收，均不另論罪。被告先後多次行
    使偽造私文書及詐欺取財之犯行，均時間緊接，方法相同，觸犯構成要件相同之
    罪名，顯係基於概括犯意反覆為之，應依連續犯之規定，各論以一罪，並均依法
    加重其刑。又被告所犯行使偽造私文書罪、詐欺取財罪二罪間，有方法結果之牽
    連關係，應從一重之行使偽造私文書罪論處。爰審酌被告之素行、犯罪動機、目
    的、手段、智識程度、生活狀況、所生危害、犯後坦承犯行暨尚未將詐欺金額返
    還被害人等一切情狀，量處如主文所示之刑，以示懲儆。
三、至扣案如附表一編號一至編號七所示偽造之信用卡七枚，為供犯罪所用之物，且
    為被告所有，業據被告供陳在卷，應依刑法第三十八條第一項第二款宣告沒收之
    ，又因該等信用卡已宣告沒收，其上之署押爰不重複為沒收之諭知，併此敘明。
    至如附表二所示被告偽造之信用卡簽帳單雖未扣案，但不能證明業已滅失，其上
    持卡人簽名欄內所偽造之署押，均應依刑法第二百十九條規定，不問屬於犯人與
    否，宣告沒收之。扣案如附表一編號八所示之偽造信用卡一張及燙金機一台，因
    被告否認為其所有，復無其他證據證明為被告所有，爰不宣告沒收，附此敘明。
據上論斷，應依刑事訴訟法第二百九十九條第一項前段，刑法第五十六條、第二百十
六條、第二百十條、第三百三十九條第一項、第五十五條、第三十八條第一項第二款
、第二百十九條，罰金罰鍰提高標準條例第一條前段，判決如主文。
本案經檢察官孫小萍到庭執行職務。
中    華    民    國      八十九      年      九      月    二十六      日
                                      臺灣臺北地方法院刑事第四庭
                                          法  官  黃紹紘
右正本證明與原本無異。
如不服本判決，應於判決送達後十日內，向本院提出上訴狀。
                                          書記官  劉新怡
中    華    民    國      八十九      年      十      月       二     日
附錄本案論罪科刑法條全文
刑法第二百十條
偽造、變造私文書，足以生損害於公眾或他人者，處五年以下有期徒刑。
刑法第二百十六條
行使第二百十條至第二百十五條之文書者，依偽造、變造文書或登載不實事項或使登
載不實事項之規定處斷。
刑法第三百三十九條
意圖為自己或第三人不法之所有，以詐術使人將本人或第三人之物交付者，處五年以
下有期徒刑、拘役或科或併科一千元以下罰金。
以前項方法得財產上不法之利益或使第三人得之者亦同。
前二項之未遂犯罰之。


司法院資訊處製作；財團法人民間司法改革基金會備份。
